【裁判字號】    92,訴,2584
【裁判日期】    921215
【裁判案由】    毒品危害防制條例
【裁判全文】
臺灣臺中地方法院刑事判決                        九十二年度訴字第二五八四號
    公  訴  人  臺灣臺中地方法院檢察署檢察官
    被      告  甲○○
右列被告因毒品危害防制條例案件，經檢察官提起公訴（九十二年度毒偵字第一三七
九、一七四七號），本院合議庭裁定由受命法官獨任進行簡式審判程序，判決如左：
    主  文
甲○○連續施用第一級毒品，處有期徒刑玖月，扣案之海洛因貳包（合計淨重０‧一
二公克，包裝重０‧七九公克）沒收銷燬之，注射針筒貳支、塑膠杓子壹支沒收；又
施用第二級毒品，處有期徒刑伍月，扣案之玻璃管貳支沒收；應執行有期徒刑壹年，
扣案之海洛因貳包（合計淨重０‧一二公克，包裝重０‧七九公克）沒收銷燬之，注
射針筒貳支、塑膠杓子壹支、玻璃管貳支沒收。
    事  實
一、甲○○曾因施用毒品案件，先後依本院八十九年度毒聲字第一五四四號及八十九
    年度毒聲字第七四二五號裁定送觀察、勒戒後，均認無繼續施用毒品之傾向，由
    台灣台中地方法院檢察署檢察官分別於民國八十九年三月二十四日及九十年一月
    五日，以八十九年度毒偵字第一七八八號及九十年度毒偵字第七六六六號為不起
    訴處分確定。詎仍不知悔改。復基於施用第一級毒品之概括犯意，自九十二年四
    月間某日起至九十二年六月二日止，連續在台中縣龍井鄉○○路旁其使用之ＮＬ
    －七三六六號自小客車內、台中縣梧棲鎮中港體育館附近及台中縣梧棲鎮○○○
    街三一五巷六弄二號三樓住處，以針筒注射之方式，施用第一級毒品海洛因，約
    一至二日施用一次；另於九十二年五月三日十四時至十五時之間，在上開住處，
    利用玻璃管施用第二級毒品安非他命一次。先於九十二年五月五日二十三時許，
    為警在台中縣梧棲鎮○○○街三一五巷六弄二號前查獲，扣得甲○○所有注射針
    筒一支；又於九十二年六月四日九時許，為警在上開住處查獲，再扣得甲○○所
    有注射針筒一支、塑膠杓子一支、玻璃管二支及第一級毒品海洛因二包（合計淨
    重０‧一二公克，包裝重０‧七九公克）。
二、案經台中市警察局清水分局報請台灣台中地方法院檢察署檢察官偵查起訴。
    理  由
一、本件被告甲○○所犯係死刑、無期徒刑、最輕本刑為三年以上有期徒刑以外之罪
    ，其於準備程序中就被訴事實為有罪之陳述，經告知簡式審判程序之旨，並聽取
    公訴人及被告之意見後，本院合議庭認為適宜而裁定由受命法官獨任進行簡式審
    判程序，先予敘明。
二、右揭犯罪事實，業經被告甲○○坦承不諱，並有第一級毒品海洛因二包（合計淨
    重０‧一二公克，包裝重０‧七九公克，見卷附法務部調查局鑑定通知書）及施
    用第一級毒品之工具注射針筒二支、塑膠杓子一支、施用第二級毒品之工具玻璃
    管二支扣案可稽，又被告於前開第一次為警查獲，經採其尿液送驗結果，嗎啡及
    甲基安非他命均呈陽性反應，而前開第二次為警查獲，經採其尿液送驗結果，嗎
    啡亦呈陽性反應，有中山醫學大學附設醫院藥物濫用檢測中心出具之檢驗報告二
    份附卷足憑，事證明確。再被告曾因施用毒品案件，先後依本院八十九年度毒聲
    字第一五四四號及八十九年度毒聲字第七四二五號裁定送觀察、勒戒後，均認無
    繼續施用毒品之傾向，由台灣台中地方法院檢察署檢察官分別於八十九年三月二
    十四日及九十年一月五日，以八十九年度毒偵字第一七八八號及九十年度毒偵字
    第七六六六號為不起訴處分確定等情，復有台灣台中地方法院檢察署刑案資料查
    註紀錄表一份及檢察官不起訴處分書二件在卷足參，被告犯行已堪認定。
三、核被告所為，係犯毒品危害防制條例第十條第一項之施用第一級毒品罪及同條第
    二項之施用第二級毒品罪。其持有第一級毒品及第二級毒品之低度行為，已為施
    用之高度行為所吸收，不另論罪。又先後多次施用第一級毒品犯行，時間緊接，
    犯罪構成要件相同，顯係基於概括犯意反覆為之，為連續犯，應論以一罪，依法
    加重其刑。再所犯上述二罪，犯意各別，罪質互異，應予分論併罰。爰審酌被告
    曾經觀察勒戒二次，仍繼續施用第一、二級毒品，顯不知悔悟，事後已坦承上情
    ，態度尚佳，及其犯罪動機、手段、所生危害等一切情狀，處以如主文所示之刑
    ，並定其應執行刑。扣案之第一級毒品海洛因二包（合計淨重０‧一二公克，包
    裝重０‧七九公克），應依毒品危害防制條例第十八條第一項前段規定諭知沒收
    銷燬之，另被告於警訊時已供承第一次為警查扣之注射針筒一支，為伊所有供注
    射海洛因之用，第二次為警查扣之注射針筒一支、塑膠杓子一支係伊用來施打海
    洛因，玻璃管二支則為前施用安非他命留下等語，第二次為警查扣地點又在被告
    住處，自係被告所有，均應依刑法第三十八條第一項第二款宣告沒收。
據上論斷，應依刑事訴訟法第二百七十三條之一第一項、第二百九十九條第一項前段
，毒品危害防制條例第十條第一項、第二項、第十八條第一項前段，刑法第十一條前
段、第五十六條、第五十一條第五款、第九款、第三十八條第一項第二款，判決如主
文。
中      華      民      國      九十二      年    十二    月    十五    日
                                臺灣臺中地方法院刑事第八庭
                                        法  官  鍾  堯  航
右正本證明與原本無異。
如不服本判決，應於送達後十日內向本院提出上訴狀（須附繕本），上訴於台灣高等
法院台中分院。
                                        書記官
中      華      民      國      九十二      年    十二    月    十五    日
附錄本案論罪科刑法條全文
毒品危害防制條例第十條
施用第一級毒品者，處六月以上五年以下有期徒刑。
施用第二級毒品者，處三年以下有期徒刑。


司法院資訊處製作；財團法人民間司法改革基金會備份。
